---
title: 'Prediction des quantifications de métabolites identifiés'
author: "Anaïs Marquisseau"
date: "17/06/2022"
output: 
  html_document :
    df_print: paged
    toc: true
    toc_depth: 2
    code_folding: hide
---

```{r setup, include=FALSE}
knitr::opts_chunk$set(echo = TRUE, warning = FALSE, message = FALSE)
```

## Librairies

```{r librairies, message=FALSE, warning=FALSE}
rm(list = ls(all.names = TRUE))
gc()

library(tidyverse)
library(knitr)
library(rsample)
library(plotly)
library(ggpubr)
library(ASICS)
library(readxl)

theme_set(theme_minimal())
```

## Quantifications

```{r}
quantifs = read_excel("Data/quantifications/PlasmaDACv4.xlsx")

metrics_quantifs = quantifs %>%
  dplyr::select("Citrate", "L-Leucine", "beta-Hydroxyisovalerate")%>%
  tidyr::gather()%>%
  group_by(key)%>%
  summarise(min=min(value), mean = mean(value), max = max(value), range = max(value)-min(value))

metrics_quantifs
range_cit = metrics_quantifs%>%filter(key=="Citrate")%>%dplyr::select(range)%>%as_vector()
range_leu = metrics_quantifs%>%filter(key=="L-Leucine")%>%dplyr::select(range)%>%as_vector()
range_bhy = metrics_quantifs%>%filter(key=="beta-Hydroxyisovalerate")%>%dplyr::select(range)%>%as_vector()
```

## Metabolites identifies 
```{r pics florian, message=FALSE, warning=FALSE}
metabolites = read_tsv("Data/Metabolites_pics_florian.tsv")

metabolites %>%
  filter(metabolite %in% c("Citrate", "L-Leucine", "B-HydroxyisovalericAcid"))

#leucine
leucine_id_name = c("L-Leu","L-Leu","L-Leu")
leucine_id_pics = c(0.9660, 1.7200, 3.7400)

#citrate
citrate_id_name = c("Cit")
citrate_id_pics = c(2.6000)

#bhydroxy
bhydroxy_id_name = c("B-Hyd","B-Hyd")
bhydroxy_id_pics = c(1.2720, 2.3680)
```

## Predictions {.tabset}

Prédictions sPLS :  
  
- Validations croisées nichées : 50 répétitions et 5 folds pour l'optimisation des hyperparamètres.   
- 10 modèles finaux : Boucle extérieure avec 2 répétitions et 5 folds  
  
Approche "boîte noire" : Prédiction à partir de buckets métabolomiques sans identification.  
  
Retrouve-t-on les zones attribuées aux métabolites identifiés lorsqu'on prédit les quantifications de ces métabolites ?  
  
Sur le graphe des loadings, les points rouges correspondent aux pics identifiés pour le métabolite prédit.  
  
```{r}
lib = pure_library

#liste spectres purs
#getSampleName(lib)
```

Les 3 métabolites à prédire : 

```{r}
plot(lib[c(49,56,126)], xlim = c(0.5, 10))
```


### 1. Prediction Citrate {.tabset}

```{r data citrate}
loadings_citrate_buckets = read_tsv("for_cluster/output_V3/model10/citrate/loadings_citrate_buckets_SC_V3.tsv")
metrics_citrate_buckets = read_tsv("for_cluster/output_V3/model10/citrate/metrics_citrate_buckets_SC_V3.tsv")

#spectre pur citrate 
pure_cit = as_tibble(names(getSpectra(lib[56])[,1])) %>% add_column(valeur =getSpectra(lib[56])[,1]) %>% rename(ppm = value)
```

#### a) metrics
```{r metriques BC, message=TRUE, warning=TRUE, paged.print=TRUE}
metrics_citrate_buckets %>%
  ggplot(aes(variable, value)) +
  geom_jitter(color = "light grey", size=1.5, alpha=0.30) +
  geom_boxplot(aes(color=variable))+
  stat_summary(fun = mean, geom="point", shape=20, size=3, color="black", fill="black") +
  labs(y= "Metriques", color = "Mesures" )+
  ggtitle("Mesures pour spls citrate")+
  facet_wrap(~variable, scale="free")

metrics_citrate_buckets %>%
  group_by(variable) %>%
  summarise(min = min(value), mean = mean(value), max = max(value))
```

```{r}
#MAE and range
metrics_citrate_buckets %>%
  filter(variable =="MAE") %>%
  summarise(pourc_range = mean(value)*100/range_cit)
```

#### b) loadings

```{r loadings BI, message=TRUE, warning=TRUE, paged.print=TRUE}
long_loadings = reshape2::melt(loadings_citrate_buckets,id.vars=c("rep", "comp"))

#mean loadings
best_loadings = long_loadings %>%
  filter (comp == "comp1") %>%
  group_by(comp, variable) %>%
  summarise(min= min(value), mean = mean(value), max = max(value), mean_abs = mean(abs(value)))%>%
  filter(mean != 0) %>%
  arrange(desc(mean_abs))
best_loadings

#count loadings
long_loadings %>%
  filter (comp == "comp1" & value != 0) %>%
  group_by(comp, variable) %>%
  count() %>%
  arrange(desc(n))

ggplotly(
  best_loadings %>%
  ggplot(aes(x=as.numeric(as.character(best_loadings$variable)), y=mean_abs))+
  geom_col()+
  annotate(geom = "point", x=metabolites$ppm, y=0, color = "blue", size = 0.5)+
  annotate(geom = "point", x=citrate_id_pics, y=0, color = "red", size = 1))

long_loadings %>%
  filter(value != 0) %>%
  group_by(rep, comp) %>%
  summarise(n=n())%>%
  filter(comp=="comp1")%>%
  ungroup()%>%
  ggplot(aes(as_factor(n)))+
  geom_bar()
  
```

#### c) Spectre pur

```{r}
ggplotly(
pure_cit %>%
  ggplot(aes(x=as.numeric(ppm), y=valeur))+
  annotate(geom = "col", x=as.numeric(as.character(best_loadings$variable)), y=best_loadings$mean_abs*100, color = "black", size = 1)+
  geom_line(aes(x=as.numeric(pure_cit$ppm), y=pure_cit$valeur), color = "green")
)


#spectre pur malate
pure_mal = as_tibble(names(getSpectra(lib[137])[,1])) %>% add_column(valeur =getSpectra(lib[137])[,1]) %>% rename(ppm = value)

ggplotly(
pure_cit %>%
  ggplot(aes(x=as.numeric(ppm), y=valeur))+
  annotate(geom = "col", x=as.numeric(as.character(best_loadings$variable)), y=best_loadings$mean_abs*100, color = "black", size = 1)+
  geom_line(aes(x=as.numeric(pure_mal$ppm), y=pure_mal$valeur), color = "orange")+
  geom_line(aes(x=as.numeric(pure_cit$ppm), y=pure_cit$valeur), color = "green")
)

```

***  
  
### 2. Prediction Leucine {.tabset}

```{r data leucine}
loadings_leucine_buckets = read_tsv("for_cluster/output_V3/model10/leucine/loadings_leucine_buckets_SC_V3.tsv")
metrics_leucine_buckets = read_tsv("for_cluster/output_V3/model10/leucine/metrics_leucine_buckets_SC_V3.tsv")

#spectre pur leucine
pure_leu = as_tibble(names(getSpectra(lib[126])[,1])) %>% add_column(valeur =getSpectra(lib[126])[,1]) %>% rename(ppm = value)
```

#### a) metrics
```{r metriques BL, message=TRUE, warning=TRUE, paged.print=TRUE}
metrics_leucine_buckets %>%
  ggplot(aes(variable, value)) +
  geom_jitter(color = "light grey", size=1.5, alpha=0.30) +
  geom_boxplot(aes(color=variable))+
  stat_summary(fun = mean, geom="point", shape=20, size=3, color="black", fill="black") +
  labs(y= "Metriques", color = "Mesures" )+
  ggtitle("Mesures pour spls leucine")+
  facet_wrap(~variable, scale="free")

metrics_leucine_buckets %>%
  group_by(variable) %>%
  summarise(min = min(value), mean = mean(value), max = max(value))
```

```{r}
metrics_leucine_buckets %>%
  filter(variable =="MAE") %>%
  summarise(pourc_range = mean(value)*100/range_leu)
```


#### b) loadings

```{r loadings BL, message=TRUE, warning=TRUE, paged.print=TRUE}
long_loadings = reshape2::melt(loadings_leucine_buckets,id.vars=c("rep", "comp"))

#mean loadings
best_loadings = long_loadings %>%
  filter (comp == "comp1") %>%
  group_by(comp, variable) %>%
  summarise(min= min(value), mean = mean(value), max = max(value), mean_abs = mean(abs(value)))%>%
  filter(mean != 0) %>%
  arrange(desc(mean_abs))
best_loadings

#count loadings
long_loadings %>%
  filter (comp == "comp1" & value != 0) %>%
  group_by(comp, variable) %>%
  count() %>%
  arrange(desc(n))

ggplotly(
  best_loadings %>%
  ggplot(aes(x=as.numeric(as.character(best_loadings$variable)), y=mean_abs))+
  geom_col()+
  annotate(geom = "point", x=metabolites$ppm, y=0, color = "blue", size = 0.5)+
  annotate(geom = "point", x=leucine_id_pics, y=0, color = "red", size = 1))

long_loadings %>%
  filter(value != 0) %>%
  group_by(rep, comp) %>%
  summarise(n=n())%>%
  filter(comp=="comp1")%>%
  ungroup()%>%
  ggplot(aes(as_factor(n)))+
  geom_bar()

```

#### c) Spectre pur

```{r}
ggplotly(
pure_leu %>%
  ggplot(aes(x=as.numeric(ppm), y=valeur))+
  annotate(geom = "col", x=as.numeric(as.character(best_loadings$variable)), y=best_loadings$mean_abs*100, color = "black", size = 1)+
  geom_line(aes(x=as.numeric(pure_leu$ppm), y=pure_leu$valeur), color = "blue")
)


#spectre pur isoleu
pure_isoleu = as_tibble(names(getSpectra(lib[125])[,1])) %>% add_column(valeur =getSpectra(lib[125])[,1]) %>% rename(ppm = value)

#spectre pur l phenyl
pure_phe = as_tibble(names(getSpectra(lib[130])[,1])) %>% add_column(valeur =getSpectra(lib[130])[,1]) %>% rename(ppm = value)

#spectre pur l valine
pure_val = as_tibble(names(getSpectra(lib[136])[,1])) %>% add_column(valeur =getSpectra(lib[136])[,1]) %>% rename(ppm = value)


ggplotly(
pure_leu %>%
  ggplot(aes(x=as.numeric(ppm), y=valeur))+
  annotate(geom = "col", x=as.numeric(as.character(best_loadings$variable)), y=best_loadings$mean_abs*100, color = "black", size = 1)+
  geom_line(aes(x=as.numeric(pure_isoleu$ppm), y=pure_isoleu$valeur), color = "orange")+
  geom_line(aes(x=as.numeric(pure_phe$ppm), y=pure_phe$valeur), color = "green")+
  geom_line(aes(x=as.numeric(pure_val$ppm), y=pure_val$valeur), color = "purple")+
  geom_line(aes(x=as.numeric(pure_leu$ppm), y=pure_leu$valeur), color = "blue")
)

```

Légende :  
  
  * Vert : L-Leucine  
  * Orange : L-Isoleucine  
  * Bleu : L-Phenylalanine  
  * Violet : L-Valine   
    
***  
  
    
### 3. Prediction B-hydroxyisovalerate {.tabset}


```{r data bhydroxy}
loadings_bhydroxy_buckets = read_tsv("for_cluster/output_V3/model10/bhydroxy/loadings_bhydroxy_buckets_SC_V3.tsv")
metrics_bhydroxy_buckets = read_tsv("for_cluster/output_V3/model10/bhydroxy/metrics_bhydroxy_buckets_SC_V3.tsv")

#spectre pur bhydro
pure_bhy = as_tibble(names(getSpectra(lib[49])[,1])) %>% add_column(valeur =getSpectra(lib[49])[,1]) %>% rename(ppm = value)

```

#### a) metrics
```{r metriques BH, message=TRUE, warning=TRUE, paged.print=TRUE}
metrics_bhydroxy_buckets %>%
  ggplot(aes(variable, value)) +
  geom_jitter(color = "light grey", size=1.5, alpha=0.30) +
  geom_boxplot(aes(color=variable))+
  stat_summary(fun = mean, geom="point", shape=20, size=3, color="black", fill="black") +
  labs(y= "Metriques", color = "Mesures" )+
  ggtitle("Mesures pour spls bhydroxy")+
  facet_wrap(~variable, scale="free")

metrics_bhydroxy_buckets %>%
  group_by(variable) %>%
  summarise(min = min(value), mean = mean(value), max = max(value))
```
```{r}
metrics_bhydroxy_buckets %>%
  filter(variable =="MAE") %>%
  summarise(pourc_range = mean(value)*100/range_bhy)
```


#### b) loadings

```{r loadings BH, message=TRUE, warning=TRUE, paged.print=TRUE}
long_loadings = reshape2::melt(loadings_bhydroxy_buckets,id.vars=c("rep", "comp"))

#mean loadings
best_loadings = long_loadings %>%
  filter (comp == "comp1") %>%
  group_by(comp, variable) %>%
  summarise(min= min(value), mean = mean(value), max = max(value), mean_abs = mean(abs(value)))%>%
  filter(mean != 0) %>%
  arrange(desc(mean_abs))
best_loadings

#count loadings
long_loadings %>%
  filter (comp == "comp1" & value != 0) %>%
  group_by(comp, variable) %>%
  count() %>%
  arrange(desc(n))

ggplotly(
  best_loadings %>%
  ggplot(aes(x=as.numeric(as.character(best_loadings$variable)), y=mean_abs))+
  geom_col()+
  annotate(geom = "point", x=metabolites$ppm, y=0, color = "blue", size = 0.5)+
  annotate(geom = "point", x=bhydroxy_id_pics, y=0, color = "red", size = 1))

long_loadings %>%
  filter(value != 0) %>%
  group_by(rep, comp) %>%
  summarise(n=n())%>%
  filter(comp=="comp1")%>%
  ungroup()%>%
  ggplot(aes(as_factor(n)))+
  geom_bar()

```

#### c) Spectre pur

```{r}
ggplotly(
pure_bhy %>%
  ggplot(aes(x=as.numeric(ppm), y=valeur))+
  annotate(geom = "col", x=as.numeric(as.character(best_loadings$variable)), y=best_loadings$mean_abs*100, color = "black", size = 1)+
  geom_line(aes(x=as.numeric(pure_bhy$ppm), y=pure_bhy$valeur), color = "red")
)

#spectre pur taurine
pure_tau = as_tibble(names(getSpectra(lib[172])[,1])) %>% add_column(valeur =getSpectra(lib[172])[,1]) %>% rename(ppm = value)

#spectre pur creatine
pure_cre = as_tibble(names(getSpectra(lib[58])[,1])) %>% add_column(valeur =getSpectra(lib[58])[,1]) %>% rename(ppm = value)

#spectre pur creatinine
pure_cre2 = as_tibble(names(getSpectra(lib[59])[,1])) %>% add_column(valeur =getSpectra(lib[59])[,1]) %>% rename(ppm = value)


ggplotly(
pure_bhy %>%
  ggplot(aes(x=as.numeric(ppm), y=valeur))+
  annotate(geom = "col", x=as.numeric(as.character(best_loadings$variable)), y=best_loadings$mean_abs*100, color = "black", size = 1)+
  geom_line(aes(x=as.numeric(pure_cre$ppm), y=pure_cre$valeur), color = "green")+
  geom_line(aes(x=as.numeric(pure_cre2$ppm), y=pure_cre2$valeur), color = "purple")+
  geom_line(aes(x=as.numeric(pure_tau$ppm), y=pure_tau$valeur), color = "orange")+
  geom_line(aes(x=as.numeric(pure_bhy$ppm), y=pure_bhy$valeur), color = "red")
)

```
  
  

***
  
## Session

```{r}
sessionInfo()
```

